臺灣高雄地方法院民事裁定　　　　　　 96年度審聲字第581號
聲　請　人　甲○
聲　請　人　乙○○
相　對　人　高雄縣茂林鄉公所
法定代理人　丙○○
上列當事人間請求確定訴訟費用事件，本院裁定如下：
    主　　文
相對人高雄縣茂林鄉公所應賠償聲請人之訴訟費用額確定為新台
幣貳拾萬玖仟貳佰玖拾肆元，及自本裁定送達翌日起至清償日止
，按週年利率百分之五計算之利息。
    理　　由
一、本件聲請人與相對人間請求國家賠償事件，經本院91年度重
    國字第12號、臺灣高等法院高雄分院93年度重上國字第3號、
    最高法院95年台上第2229號、臺灣高等法院高雄分院95年度
    重上國更(一)字第3 號、最高法院96年台上1268號裁判確定，
    其第一（除確定部分外）、二審及發回前第三審訴訟費用應
    由相對人負擔4/5 。另第一審已確定部分，則由相對人負擔
    1/ 10 。
二、經本院調卷審查後，聲請人就本件訴訟所曾繳納之訴訟費用
    為如附表所示之金額。又聲請人於第一審起訴時係請求新台
    幣（下同）6,225,000 元（此時繳納68,475元），嗣再擴張
    至請求8,147,700 元（此時再補繳21,150元），然再減縮為
    7,046,900 元。經第一審判准328,582 元，但僅就6,270,56
    9 元部分提起上訴。故在第一審確定部分為0000000 元（8,
    147,700 －6,270,569 ＝1,877,131） 。則第一審已確定部
    分之裁判費為20,805元（計算式：1,877,131/8,147,700 ×
    90,305＝20,805）。再經以90,305元扣除後，第一審未確定
    之裁判費為69,500元。又第二審之裁判費為94,758元，第三
    審之裁判費亦為94,758元，則3 項合計為259,016 元。相對
    人應負擔之比例為4/5 ，其金額為207,213 元（計算式：69
    ,500 ＋94,758 ＋94,758＝259,016 ×4/5 ＝207,213） 。
    另第一審確定之裁判費，依第一審判決主文係由相對人負擔
    1/10，此部分金額為2,081 元（計算式：20,805×1/10＝2,
    081） ，故相對人應負擔而賠償聲請人之裁判費為209,294
    元（計算式：207,213＋2,081＝209,294）。
三、按法院或審判長依法律規定，為當事人選任律師為特別代理
    人或訴訟代理人者，其律師之酬金由法院或審判長酌定之；
    前項酬金及第466 條之3 第1 項之酬金為訴訟費用之一部；
    第三審律師之酬金為訴訟費用之一部，並應限定其最高額；
    而得列為訴訟費用之律師酬金，應由各審級法院依聲請或依
    職權，斟酌案情之繁簡、訴訟之結果及律師之勤惰，裁定其
    數額，為民事訴訟法第77條之25、第466 條之3 第1 項及司
    法院訂頒法院選任律師及第三審律師酬金核定支給標準第3
    條、第4 條所明定。而當事人於第三審法院委任律師為其訴
    訟代理人，其酬金應由第三審法院酌定之，亦有最高法院93
    年度第10次民事庭會議決議可資參照。本件聲請人主張本件
    因上訴第三審而支出律師律師費用35,000元部分，固提出林
    敏澤律師出具之收據為證，惟經本院依職權調取上開卷宗資
    料核閱後，並無該院裁定律師酬金之相關資料，且依該收據
    所載其律師酬金為95年度重上國更(一)字第3 號上訴第三審之
    律師酬金，而此部分上訴後，係經最高法院96年台上字第12
    68號裁定駁回其上訴，並由上訴人（即聲請人）負擔此部分
    之第三審訴訟費用，則不僅聲請人選任第三審律師之酬金尚
    未經最高法院確定其數額，且聲請人所稱之此部分律師酬金
    亦應由其自行負擔，故聲請人一併請求列入本件訴訟費用，
    即無理由，應予剔除。另聲請人所提出由第二審法院通知補
    繳之2,320 元及11,434元部分，因未檢具收據以供查核，而
    經本院調卷查核結果，亦無該筆款項之繳納憑證在卷，且依
    聲請人所請求之金額核算，此部分金額並不需繳納，故亦予
    以剔除，均併說明。
五、依民事訴訟法第91條，裁定如主文。
中　　華　　民　　國　　96　　年　　8 　　月　　7 　　日
                            民事第八庭
                                法　官　林紀元
正本係照原本作成。
如不服本裁定，應於送達後10日內，向本院提出抗告狀，並繳納
裁判費新台幣1,000元。
中　　華　　民　　國　　96　　年　　8 　　月　　7 　　日
                                書記官　蔡靜雯
附表：
    1.第一審裁判費：68,475＋21,150＝89,625
            郵票費：340＋340＝680
              合計：90,305
    2.第二審裁判費：94,758
    3.第三審裁判費：94,015＋743＝94,758
